臺灣臺北地方法院交通事件裁定　　　　 94年度交聲字第172號
異議人即
受處分人　甲○○
上列異議人即受處分人因違反道路交通管理處罰條例案件，對於
臺北市交通事件裁決所民國94年2月4日所為之處分（原處分案號
：北市裁二字第裁22-A4J303542號），聲明異議，本院裁定如下
：
    主  文
異議駁回。
    理  由
一、按汽車行駛於道路上，其汽車駕駛人或前座乘客未繫安全帶
    者，處駕駛人新臺幣1,500元罰鍰，道路交通管理處罰條例
    第31條第1項前段定有明文。
二、異議意旨略以：異議人即受處分人甲○○於民國93年12月23
    日晚間8時25分許，駕駛車號CL-7788號自用小客車，行經臺
    北市○○○路與市○○道口時，無故遭員警攔停路旁，並以
    異議人未繫安全帶為由掣單舉發。惟伊當時有繫安全帶，乃
    要求員警提出更明確之證據，故未簽收舉發違反道路交通管
    理事件通知單（下簡稱通知單）。是本件員警之行政裁量權
    顯已踐踏基本民權云云。
三、本件原處分機關臺北市交通事件裁決所係以：異議人於93年
    12月23日晚間8時25分許，駕駛車號CL-7788號自用小客車，
    行經臺北市○○○路與市○○道口時未繫安全帶，適遭執勤
    之臺北市政府警察局交通警察大隊第三分隊員警王奕壬發現
    ，除將異議人攔停外，並以異議人有違反前揭道路交通管理
    處罰條例第31條第1項規定之行為掣單舉發，惟異議人拒絕
    在員警所開立之通知單上簽章，員警乃在該通知單上記明異
    議人拒絕簽章之事由，依違反道路交通管理事件統一裁罰基
    準及處理細則第11條第1項第1款規定，視為異議人已收受該
    通知單。嗣異議人於通知單上所載應到案日期（即94年1 月
    7日）前之94年1月3日向原處分機關提出申訴，經該所函請
    舉發單位臺北市政府警察局交通警察大隊調查結果，仍認異
    議人確有前開違規行為，原處分機關乃於94年2月4日依前揭
    道路交通管理處罰條例第31條第1項、違反道路交通管理事
    件統一裁罰基準及處理細則第43條、第44條、第61條之規定
    ，裁處異議人罰鍰1,500元。
四、查異議人固不否認於上開時間駕駛前揭汽車在臺北市○○○
    路與市○○道口行駛而為警攔停之事實，惟矢口否認有未繫
    安全帶之違規行為，辯稱：伊當時有繫安全帶，竟無故遭員
    警攔停路旁，且伊之汽車有貼隔熱紙，會反光，員警在外側
    目視，不甚清楚，有時會誤差，伊要求員警提出更明確之證
    據云云。經查，異議人確有於上揭時地駕駛前開汽車未繫安
    全帶行駛之違規事實，業據證人即舉發員警王奕壬到庭證述
    ：伊當時在林森北路與市○○道口西北角執行安程專案兼一
    般交通違規取締勤務，見異議人駕駛前開汽車沿林森北路北
    往南方向行駛時未繫安全帶，伊即在異議人車前將異議人攔
    往路旁，迨異議人自第2車道切到路旁時，才急忙繫上安全
    帶。異議人不承認未繫安全帶，要求出示照片，伊表示現場
    攔停舉發無須檢附照片，異議人不接受，拒絕簽收通知單。
    又前開攔檢點路口有路燈，可明顯看見駕駛人有無繫安全帶
    等語明確。查證人王奕壬乃原處分機關據以認定異議人有前
    開違規行為之原證人，並到庭在本院法官面前以言詞證述本
    件待證事實即異議人有前開違規事實，本院由其前揭證述，
    已得異議人確有上開違規行為之心證，且倘異議人所辯其當
    時有繫安全帶乙節屬實，則證人應能親眼目睹，而不致無端
    將異議人攔停舉發，況證人與異議人間素無怨隙，應無設詞
    攀誣異議人之理。是本件依卷存證據，既不足以證明證人所
    為前開證述係屬虛偽，又無何足令人顯信證人之證述為不可
    採之品性證據或前科證據存在，自不得僅以證人係舉發異議
    人之員警而全盤抹煞其在訴訟上所具有之原證人資格。而異
    議人對前開證人之證述，復不能舉何有利於己之證據供本院
    調查，以使本院對證人所為異議人有違規事實之證述產生任
    何合理之懷疑。且交通警察掣單舉發違反道路交通管理處罰
    條例所定之違規行為，本質上屬行政處分，乃公務員基於職
    務上之權力，依法就特定之具體事件所為之具公法上效果之
    單方面行政行為，基於公務員為公法上行為具有公信力之原
    則，該行政行為當可被推定為真正，其據以依法處分之事實
    認定亦屬正確無誤。從而，本件依卷存證據，已足認異議人
    確有於前揭時地駕駛汽車未繫安全帶行駛之違規行為，而異
    議人就其所辯有繫安全帶乙節，復未能舉證以實其說，則其
    空言抗辯並未違規云云，顯屬事後卸責之詞，自不足採。本
    件事證明確，異議人之違規行為堪以認定。
五、綜上所述，異議人確有於前揭時地駕駛上開汽車未繫安全帶
    行駛之違規行為，從而，原處分機關依前揭道路交通管理處
    罰條例第31條第1項、違反道路交通管理事件統一裁罰基準
    及處理細則第43條、第44條、第61條規定，裁處異議人罰鍰
    1,500元，核無違誤。異議人之異議，為無理由，應予駁回
    。
據上論斷，應依道路交通案件處理辦法第19條，裁定如主文。
中　　華　　民　　國　　94　　年　　4 　　月　　18　　日
                  交通法庭法　官　陳芃宇
以上正本證明與原本無異
如不服本裁定應於送達後5日內向本院提出抗告狀
 　　                     書記官　周小玲
中　　華　　民　　國　　94　　年　　4 　　月　　18　　日
